【裁判字號】    95,易,104
【裁判日期】    951115
【裁判案由】    竊盜等
【裁判全文】
臺灣新竹地方法院刑事判決               95年度易字第104號
公  訴  人  臺灣新竹地方法院檢察署檢察官
被      告  丙○○
            辛○○
                      號
上列被告等因竊盜等案件，經檢察官提起公訴（94年度偵字第63
90號），本院判決如下：
    主  文
丙○○連續故買贓物，累犯，處有期徒刑陸月，如易科罰金，以
銀元佰元即新臺幣玖佰元折算壹日。
辛○○無罪。
    事  實
一、丙○○前因違反毒品危害防制條例案件，經本院以88年度易
    字第1100號、89年度易字第911號分別判處有期徒刑7月、8
    月確定，於民國91年1月3日假釋出監，刑期至91年1月24日
    縮刑期滿執行完畢。猶不知悔改，因友人乙○○積欠其款項
    未還，明知乙○○於94年7月間某日，在新竹縣竹東鎮○○
    里○鄰○○路145號乙○○住處附近，交付之對講機2支、擴
    大機1臺、音響1臺、DVD1臺（均係元誠通運有限公司所有置
    於新竹縣竹東鎮○○里○鄰○○路123號對面停車場之遊覽車
    上，於94年7月間遭乙○○竊取之財物）、94年8月中旬某日
    ，在上址乙○○住處交付之IBM廠牌筆記型電腦1臺，暨94年
    8月15日下午3、4時許，在新竹縣竹東鎮○○里○鄰○○路某
    處乙○○堂哥住處後方交付之華碩牌桌上型電腦1臺（分別
    係庚○○放置於住處，先後於94年8月14日、15日遭乙○○
    竊取之財物，乙○○竊盜案件業據本院於95年6月5日以95年
    度簡上字第100號判決有罪確定）皆為行竊而來之贓物，竟
    基於故買贓物之概括犯意，連續以對講機2支、擴大機1臺、
    音響1臺、DVD1臺共計新臺幣（下同）3千元、IBM廠牌筆記
    型電腦1臺5千元、華碩牌桌上型電腦1臺7千元等顯不相當之
    代價收買之，用以抵償乙○○前所積欠之債務，不足部分則
    交付數千元現金予乙○○，而故買上開贓物。嗣丙○○因毒
    品案遭通緝於緝獲後，提供乙○○行竊案線索而循線查知上
    情。
二、案經新竹縣警察局竹東分局報請臺灣新竹地方法院檢察署檢
    察官偵查起訴。
    理  由
壹、被告丙○○有罪部分：
一、按被告以外之人於審判外之言詞或書面陳述，除法律另有規
    定者外，不得作為證據，刑事訴訟法第159條第1項固有明文
    規定。惟被告以外之人於審判外之陳述，雖不符刑事訴訟法
    第159條之1至之4之規定，惟經當事人於審判程序同意作為
    證據，法院審酌該言詞陳述或書面陳述作成時之情況，認為
    適當者，亦得為證據，為同法第159條之5第1項所明定。本
    案證人即共同被告辛○○警詢偵查中之陳述，業經被告丙○○同意援引作為證據，本院審酌後亦認為適當，故證人即共
    同被告辛○○於審判外之陳述，自得作為本案之證據，合先
    敘明。
二、訊據被告丙○○矢口否認涉有故買贓物犯行，辯稱：伊雖有
    駕車搭載乙○○並搬運桌上型電腦1臺前往辛○○住處，委
    請辛○○估價，惟估價後乙○○即將該電腦帶回，伊並未故
    買該電腦，亦未從乙○○處看到或再收到電腦、擴大機等物
    云云。惟查：
  (一)證人乙○○於本院審理時到庭結證：對講機2支、擴大機1臺
    、音響1臺、DVD1臺、IBM廠牌筆記型電腦1臺、桌上型電腦1
    臺是我偷的，我於94年9月23日在警察局說我欠丙○○1萬5
    千元是事實，我偷來的東西都交給丙○○，一部分是拿來抵
    之前的欠款，對講機2支、擴大機1臺、音響1臺、DVD1臺這
    些是在我家附近交付給丙○○，我警詢時說抵3千元債務是
    實在的，IBM筆記型電腦我在我家交給丙○○，抵幾千元，
    桌上型電腦在我堂哥家後面交給丙○○，我是先跟丙○○約
    在我家，但電腦在我堂哥家後面，丙○○開車來取電腦，並
    帶辛○○同行，辛○○只是來估價，估價完畢就走了，辛○○他估價八千元，估價完畢電腦就被丙○○搬走，我雖有欠
    丙○○錢，可能有剩，丙○○拿走電腦主機後有拿幾千元給
    我，是丙○○拿錢給我，不是辛○○拿錢給我，我在警察局
    是說桌上型電腦抵7千元，手提電腦抵5千元，當時記得比較
    清楚，遊覽車那些東西是我自己去偷的，是偷來之後才問丙○○是否願意收，丙○○知道這些東西是我偷來的，我不清
    楚來估價的辛○○是否知道電腦是偷來的，丙○○故買的贓
    物中，辛○○有看到桌上型電腦，但伴唱機等我交給丙○○
    時並沒有人看到，我有跟丙○○說東西是偷來的，本案都是
    偷來再打電話問丙○○要不要收，我去偷遊覽車內財物以及
    庚○○的電腦前沒有先告訴丙○○，我堂哥家就在庚○○家
    旁邊，在我堂哥家後面交付桌上型電腦的時間是行竊當天下
    午3、4點，我有問丙○○為何帶辛○○過來，丙○○說是朋
    友，之後我就把電腦拿出來，辛○○看看估價大約8千元等
    語甚明（見本院卷第141-153頁之95年9月28日審判筆錄）。
  (二)上情核與被告辛○○警詢偵審中供稱：丙○○叫我幫他看電
    腦並叫我幫他估價，我看那電腦還很新，於是我就說還價值
    有7、8千元，估完價之後，丙○○和乙○○2人就連電腦一
    起帶走，並沒有交給我處理，我沒有交給乙○○錢，乙○○
    是丙○○介紹認識的，只在估價那次見過面（見偵卷第25-2
    6頁之94年10月13日警詢筆錄）。我從未與丙○○、乙○○
    買電腦，但他曾經把1臺電腦給我估價，我估價約7、8千元
    ，我從未去買電腦，我也不認識乙○○，我只見過那次而已
    （見偵卷第90頁之95年1月6日偵訊筆錄）。我當時只是幫忙
    估價而已，不知道那是贓物，也沒有跟他買等語大致相符（
    見本院卷第47-48頁之95年4月21日準備程序筆錄）。
  (三)被告丙○○雖以伊確有委請被告辛○○估價，惟估價後因無
    力購買電腦，乙○○即將之帶回，伊並未故買該臺電腦，亦
    未從乙○○處看到或再收到擴大機等物云云置辯。惟查：
    １證人即本案承辦警員己○○於本院審理時結稱：丙○○因
      毒品案遭緝獲後只有講乙○○行竊，可是他對於行竊贓物
      外型等細節陳述非常清楚，我們就懷疑如果他沒有接觸贓
      物，怎麼會形容如此清楚等語在卷（見本院卷第115頁之
      95年9月27日審判筆錄）。而被告丙○○於94年8月23日警
      詢中以檢舉人身份製作筆錄時確實陳述：我要提供1件竊
      盜案給警方偵辦，94年8月16日或17日大約13時許，我朋
      友乙○○打我的手機給我，告訴我說他有1部電腦要賣，
      問我要不要買，是桌上型的電腦，主機是白色底，前面有
      藍邊，電腦螢幕是黑色的等語，此有該份警詢筆錄存卷可
      稽（見偵卷第12-13頁之94年8月23日警詢筆錄）。由被告
      丙○○對於乙○○竊取之電腦外型細節可以詳細描述，足
      徵其接觸該贓物之時間非短，否則應無可能向警方詳細提
      供該電腦之外型、顏色等特徵以供警方查緝。
    ２而被告丙○○94年8月23日警詢中以檢舉人身份指述：我
      們有問乙○○電腦是哪裡來的，乙○○說是向人家借來不
      用還的，偷來的的意思，我們就知道意思等語（見偵卷第
      13頁之94年8月23日警詢筆錄），足證其對於乙○○欲出
      賣之電腦係贓物一情，顯然明知。
    ３又被告丙○○於警詢偵查迄本院準備程序時及審理之初，
      均指稱庚○○遭竊之桌上型電腦係被告辛○○向乙○○故
      買，惟於95年10月26日審理時，經本院分離審判程序以證
      人身份令其具結做證後，改證稱被告辛○○並未向乙○○
      故買桌上型電腦，而係估價後由乙○○自行帶回電腦等語
      （見本院卷第171頁之95年10月26日審判筆錄），其前後
      所述顯然岐異，已難信實。佐以證人乙○○95年9月28日
      到庭做證時明確指證其所竊取之對講機2支、擴大機1臺、
      音響1臺、DVD1臺、IBM廠牌筆記型電腦1臺、華碩牌桌上
      型電腦1臺等係交予被告丙○○抵償債務甚明，核與被告
      辛○○之辯解相符，而證人乙○○雖於本院自承警偵訊時
      先後指稱「被告丙○○先觀察好地形後叫我去偷的」、「
      丙○○事先先告訴我說他需要何物，要我去偷」等語（見
      偵卷第7頁之94年9月23日警詢筆錄、偵卷第89頁之95年1
      月6日偵訊筆錄），係因被告丙○○檢舉其行竊而挾怨報
      復，惟其於本院審理時，以具結擔保其陳述之真實性並在
      負擔偽證罪之心理處罰狀態下結證：因為丙○○在警察局
      檢舉我，我生氣才於偵訊時說丙○○事先有告訴我他需要
      什麼東西，再叫我去偷，要把竊盜的部分拉他下水，實情
      他只有收受贓物，警詢中我說是丙○○先觀察好地形再叫
      我去偷，也是氣他檢舉我，實際上並不實在，我不是因為
      被他檢舉，所以推說丙○○收贓，我在法院講的都是實話
      ，事情過了所以我願意說實話等語在卷（見本院卷第149
      、153頁之95年9月28日審判筆錄），本院認證人乙○○於
      審理時之上開證詞應屬可信。
    ４另被告丙○○固於本院審理時供稱其94年10月13日由臺灣
      新竹監獄借提至新竹縣警察局竹東分局製作第2份警詢筆
      錄時遭警刑求，所述違反任意性云云。惟查，本院引證者
      乃被告丙○○94年8月23日警詢筆錄，而該份筆錄係被告
      丙○○以檢舉人身分依自由意志陳述，未受任何借提脅迫
      壓力或有其他不正訊問情形，已據證人己○○到庭結證：
      丙○○因毒品案件通緝被我們查獲，害怕我們採尿，所以
      說他要提供線索給我們，叫我們不要採尿，他不是主動提
      供線索給我們，是要跟我們條件交換，可是他講了之後，
      我們還是依法採尿，因為這樣子我們才知道這件案件…，
      94年8月23日警詢筆錄對於電腦賣給辛○○過程都是丙○○自己陳述，我本來要把他當犯罪嫌疑人製作，可是他不
      同意，說他是檢舉人等語明確（見本院卷第115頁之95年9
      月27日審判筆錄）。且被告丙○○94年8月23日警詢筆錄
      製作時間在其主張違反自白任意性之94年10月13日警詢筆
      錄之前，故應無精神上受恐懼、壓迫之狀態延續至應訊時
      致不能為任意性供述之情事，是被告丙○○94年8月23日
      警詢時陳述乙○○曾告知伊電腦係行竊取得之贓物等語，
      既出於其自由意志之發動，足以確保該自白之真實性，應
      有證據能力且可信度極高，應特予敘明。
    ５綜上所述，由被告丙○○對於乙○○竊取之電腦外型細節
      可以詳細描述，暨其明知乙○○欲出賣之電腦係竊盜而來
      之贓物，佐諸乙○○明確指陳係被告丙○○故買贓物，而
      被告丙○○苟無故買贓物之動機，又何須委請被告辛○○
      評估電腦價值等情，已堪認定被告丙○○確有故買贓物之
      行為無訛。
  (四)此外，復有乙○○行竊路線及處所照片5張（見偵卷第37-39
    頁）、車號XX-623號、QQ-007號、A3-592號遊覽車車籍資料
    作業單3張（見偵卷第40-42頁）、本院95年度簡上字第100
    號乙○○竊盜案之刑事確定判決（見本院卷第72-74頁）附
    卷可資佐證。本案事證明確，被告丙○○故買贓物犯行堪以
    認定，應依法論科。
三、論罪科刑部分：
  (一)新舊法之比較
    １查刑法部分條文業於94年1月7日修正，94年2月2日公布，
      95年7月1日施行，被告丙○○行為後法律已有變更，現行
      刑法第2條第1項規定：「行為後法律有變更者，適用行為
      時之法律，但行為後之法律有利於行為人者，適用最有利
      於行為人之法律」，上開規定乃與刑法第1條罪刑法定主
      義契合，而貫徹法律禁止溯及既往原則，係規範行為後法
      律變更所生新舊法律比較適用之準據法，是刑法第2條本
      身雖經修正，但該條既屬適用法律之準據法，本身尚無比
      較新舊法之問題，應一律適用裁判時之現行刑法第2條第1
      項之規定，為「從舊從輕」之比較，以決定適用之刑罰法
      律，先予敘明。且比較時應就罪刑有關之共犯、未遂犯、
      想像競合犯、牽連犯、連續犯、結合犯，以及累犯加重、
      自首減輕暨其他法定加減原因（如身分加減）與加減例等
      一切情形，綜其全部罪刑之結果而為比較，此有最高法院
      95年第8次刑事庭會議決議可資參照。又比較適用最有利
      於行為人之法律，應就罪刑有關之一切情形，比較其全部
      之結果，而為一體之適用，不應一部分適用新法，一部分
      適用舊法，亦有最高法院29年上字第964號判例可按。
    ２被告丙○○行為時之刑法第56條規定：「連續數行為而犯
      同一之罪名者，以一罪論。但得加重其刑至二分之一」；
      惟其行為後上開法條業已刪除，該項刪除雖非犯罪構成要
      件之變更，但已影響行為人刑罰之法律效果，自屬法律有
      所變更，而有比較新舊法之必要；本案被告丙○○先後3
      次故買贓物行為，若依舊法規定，僅以1罪論；若依新法
      ，則須分論併罰，經比較新舊法之結果，應以行為時之舊
      法較有利於被告丙○○。
    ３被告丙○○前因違反毒品危害防制條例案件，經本院以88
      年度易字第1100號、89年度易字第911號分別判處有期徒
      刑7 月、8月確定，於91年1月3日假釋出監，刑期至91年1
      月24日縮刑期滿執行完畢，此有臺灣高等法院被告全國前
      案紀錄表可稽，其前受有期徒刑執行完畢，於5年以內故
      意再犯本件最重本刑為有期徒刑以上之罪，不論依修正前
      之刑法第47條，或修正後之刑法第47條第1項之規定，均
      構成累犯，對被告丙○○而言並無有利或不利之情形，應
      依修正前之刑法第47條，論以累犯，並加重其刑。
    ４另按修正後刑法施行法增訂第1條之1規定：「中華民國94
      年1月7日刑法修正施行後，刑法分則編所定罰金之貨幣單
      位為新臺幣。94年1月7日刑法修正時，刑法分則編未修正
      之條文定有罰金者，自94年1月7日刑法修正施行後，就其
      所定數額提高為30倍。但72年6月26日至94年1月7日新增
      或修正之條文，就其所定數額提高為3倍」；而刑法第33
      條第5款則修正為：「主刑之種類如下：五、罰金：新臺
      幣1千元以上，以百元計算之」。是修正後，刑法第349條
      第2項之故買贓物罪之罰金刑最高額上限雖無變更，惟最
      低額下限則提高為新臺幣1千元，比較修正前、後之刑法
      ，自以行為時關於科處罰金刑之法律較有利被告丙○○。
    ５被告丙○○行為時之刑法第41條第1項前段規定：「犯最
      重本刑為5年以下有期徒刑以下之刑之罪，而受6個月以下
      有期徒刑或拘役之宣告，因身體、教育、職業、家庭之關
      係或其他正當事由，執行顯有困難者，得以1元以上3元以
      下折算1日，易科罰金」，又被告丙○○行為時之易科罰
      金折算標準，修正前罰金罰鍰提高標準條例第2條前段（
      現已刪除）規定，就其原定數額提高為100倍折算1日，則
      被告丙○○行為時之易科罰金折算標準，應以銀元300元
      折算1日，經折算為新臺幣後，應以新臺幣900元折算為1
      日。惟95年7月1日修正公布施行之刑法第41條第1項前段
      則規定：「犯最重本刑為5年以下有期徒刑以下之刑之罪
      ，而受6個月以下有期徒刑或拘役之宣告者，得以新臺幣1
      千元、2千元或3千元折算1日，易科罰金」，比較修正前
      後之易科罰金折算標準，以行為時之舊法較有利於被告丙○○。
    ６綜合上述各條文修正前後之比較，揆諸修正後刑法第2條
      第1項規定之「從舊從輕」原則及前揭最高法院決議、判
      例意旨，修正後之規定並非較有利於被告丙○○，爰依刑
      法第2條第1項前段規定，適用行為時即修正前之刑法相關
      規定及罰金罰鍰提高標準條例第2條規定，對被告丙○○
      較為有利。
  (二)按刑法第349條第1項收受贓物罪，所稱之「收受」，係指無
    償取得贓物之行為，此有最高法院72年度臺非字第63號判決
    可參；被告丙○○主觀上已知乙○○交付之電腦、對講機、
    擴大器等物為行竊得來之贓物，仍因乙○○積欠其債款未償
    而收取之以抵償債務或加以買受，核其所為，係犯刑法第34
    9條第2項之故買贓物罪。起訴書認係由被告丙○○先行勘查
    地形後，再由乙○○下手行竊得手後交由被告丙○○處理行
    竊所得贓物，因而認被告丙○○涉犯者乃刑法第320條第1項
    之竊盜罪，惟經乙○○於本院結證後，蒞庭檢察官已更正被
    告丙○○之起訴事實為故買贓物（見本院卷第163頁之補充
    理由書、本院卷第166頁之95年10月26日審判筆錄），是無
    庸變更起訴法條。被告丙○○先後3次故買贓物犯行，時間
    緊接，方法相同，觸犯構成要件相同之罪名，顯係基於概括
    犯意反覆為之，為連續犯，應依修正前刑法第56條之規定論
    以1罪，並加重其刑。其前因違反毒品危害防制條例案件，
    經本院以88年度易字第1100號、89年度易字第911號分別判
    處有期徒刑7月、8月確定，於91年1月3日假釋出監，刑期至
    91年1月24日縮刑期滿執行完畢，有臺灣高等法院被告全國
    前案紀錄表在卷可按，其於5年以內再犯本件最重本刑為有
    期徒刑以上之罪，為累犯，應依修正前刑法第47條之規定遞
    加重其刑。爰審酌被告犯罪後飾詞圖卸，未能坦承犯行，先
    後諉責於辛○○、乙○○，態度不佳，前已有前科，素行不
    良，故買贓物行為對被害人造成相當之損害與追贓之不便，
    暨其犯罪之動機、目的、手段，所生危害等一切情狀，量處
    如主文所示之刑，並依修正前刑法第41條第1項前段之規定
    諭知易科罰金之折算標準。
貳、被告辛○○無罪部分：
一、公訴意旨另以：被告辛○○明知被告丙○○於94年8月16或
    17日下午2時許，親偕其至乙○○堂哥位於新竹縣竹東鎮○○路某處之住處後方，所見之華碩牌桌上型電腦1臺，係行
    竊所得之贓物，竟仍基於故買贓物之犯意，以7千元之價格
    向被告丙○○收購，並於同日由被告丙○○駕車與被告辛○○將上開桌上型電腦送至桃園縣平鎮市某處，因認被告辛○○所為涉犯刑法第349條第2項之故買贓物罪嫌。
二、按犯罪事實應依證據認定之，無證據不得認定犯罪事實；又
    不能證明被告犯罪者，應諭知無罪之判決，刑事訴訟法第15
    4條第2項、第301條第1項分別定有明文。次按刑事訴訟法上
    所謂認定犯罪事實之證據，係指足以認定被告確有犯罪行為
    之積極證據而言，該項證據自須適合於被告犯罪事實之認定
    ，始得採為斷罪資料。且認定不利於被告之事實，須依積極
    證據，苟積極證據不足為不利於被告事實之認定時，即應為
    有利於被告之認定，更不必有何有利之證據。如未能發現相
    當證據，或證據不足以證明，自不能以推測或擬制之方法，
    以為裁判之基礎。又刑事訴訟上證明之資料，無論其為直接
    或間接證據，均須達於通常一般之人均不致有所懷疑，而得
    確信其為真實之程度，始得據為有罪之認定，若其關於被告
    是否犯罪之證明未能達此程度，而有合理性懷疑之存在，致
    使無從形成有罪之確信，即不得遽為不利被告之認定，此分
    別有最高法院29年上字第3105號、30年上字第816號、40年
    臺上字第86號、76年臺上字第4986號判例可資參照。
三、公訴人認被告辛○○涉有刑法第349條第2項之故買贓物罪嫌
    ，無非係以被告丙○○警詢偵查時之指述、被告辛○○偵查
    中自承曾受被告丙○○委託估價電腦、被害人庚○○、元誠
    通運有限公司司機戊○○、甲○○、丁○○之證詞為據。訊
    據被告辛○○堅詞否認涉有公訴人所指之故買贓物犯行，辯
    稱：伊確受被告丙○○請託估價1臺桌上型電腦約7、8千元
    ，惟僅受託估價，並未買受該臺電腦等語。
四、經查：
  (一)被告丙○○於警詢偵查中固指稱：94年8月16日或17日大約
    13時許，我朋友乙○○打我的手機告訴我說他有一部電腦要
    賣，問我要不要買，我問他多少錢，他告訴我說要7千元整
    ，剛好我朋友辛○○聽到就說他要買，於是我就帶他到乙○○家看電腦；於當天下午14時許帶辛○○到乙○○住處看電
    腦，辛○○與乙○○2人達成協議以7千元成交，鍾當場給古
    3千元訂金，等鍾確定電腦的功能沒有問題後再給尾款4千元
    （見偵卷第12-13頁之94年8月23日警詢筆錄）；我對電腦不
    懂，我帶辛○○一起去，電腦也不是我要買的，當時我剛好
    與辛○○在一起，所以我開車載辛○○一起去，到了新竹縣
    竹東鎮○○路145號後，乙○○把電腦搬出來，放到我車上
    ，因要試電腦，就把電腦不知搬到哪去試，然後我有問乙○○電腦是誰的，他說要買就買，不買拉倒，所以我們仍把電
    腦給載走，錢是辛○○付給乙○○的，到桃園平鎮某處，辛○○就把電腦放在那裡等語（見偵卷第91頁之95年1月6日偵
    訊筆錄）。
  (二)惟其於本院審理中，經分離審判程序以證人身份具結交互詰
    問後改稱：當天是乙○○打電話給我，約在乙○○家附近，
    我開我的車過去，我跟乙○○一起把電腦載到辛○○家前面
    ，辛○○出來，所以那時候我和辛○○一起看到那臺電腦，
    乙○○電話中說他有一部電腦問我要不要買，我說我不懂電
    腦，不知道要不要買，乙○○說看一下再說，我到乙○○家
    後，乙○○就直接把電腦搬上我的車，我說我要請朋友看一
    下，就一起把電腦載到辛○○家，辛○○看過電腦之後說電
    腦還不錯，大概值7、8千元，後來辛○○看一看就走了，乙○○就把電腦載回去他住處，我跟乙○○說先把電腦載回去
    ，有人要買我再跟他聯絡，我94年8月23日製作警詢筆錄時
    正在提藥，腦筋不是很清楚，我記得警詢時跟警察講辛○○
    有估7、8千元、其他的我就不確定有無講，95年1月6日偵訊
    筆錄內容是跟實際發生情狀不符，警詢當時確實有跟警方說
    辛○○有來看電腦而已，警方說不會傳辛○○等語（見本院
    卷第169-177頁之95年10月26日審判筆錄）。
  (三)按刑事審判上之共同被告，係為訴訟經濟等原因，由檢察官
    或自訴人合併或追加起訴，或由法院合併審判所形成，其間
    各別被告及犯罪事實仍獨立存在。故共同被告對於其他共同
    被告之案件而言，為被告以外之第3人，本質上屬於證人，
    為確保被告對證人之詰問權，證人於審判中，應依法定程序
    到場具結陳述，並接受被告之詰問，其陳述始得作為認定被
    告犯罪事實之判斷依據，此觀司法院釋字第582、592號解釋
    意旨甚明（參見最高法院94年度臺上字第6847號判決）。查
    被告丙○○因毒品案遭警查獲後，向警方提供乙○○竊盜案
    ，其動機在圖免遭警採尿送驗一情，已據證人己○○於本院
    結證在卷，是被告丙○○非無可能為圖卸施用毒品刑責而於
    警詢時誣陷他人犯罪。經本院以證人身分傳喚令其具結，由
    檢察官及被告辛○○對之交互詰問後，其翻異改稱：辛○○
    看一看就走了，警詢當時確實有跟警方說辛○○有來看電腦
    而已等語；佐以證人乙○○亦於本院結證：辛○○只是來估
    價，估價完畢就走了，估價完畢電腦就被丙○○搬走，我雖
    有欠丙○○錢，可能有剩（按指前業以贓物抵償債務完畢）
    ，丙○○拿走電腦主機後有拿幾千元給我，是丙○○拿錢給
    我，不是辛○○拿錢給我等語甚明，益證被告丙○○確係為
    圖卸刑責而於警詢偵查中誣指被告辛○○故買贓物無訛。
  (四)至於庚○○、元誠通運有限公司司機戊○○、甲○○、丁○○等被害人之證詞僅足證明對講機、擴大機、音響、DVD、
    電腦等被竊之事實，不足以證明被告辛○○故買贓物。而被
    告辛○○固於偵查中自承受被告丙○○請託估價電腦，惟經
    訊問證人乙○○、丙○○後，查無證據證明被告辛○○明知
    該電腦係贓物而以犯罪之意思為被告丙○○估價，是尚難以
    此為不利被告辛○○之認定。綜上所述，本件查無其他積極
    證據足資認定被告辛○○涉有公訴人所指之故買贓物犯行，
    既不能證明其犯罪，依法自應為無罪之諭知。
據上論斷，應依刑事訴訟法299條第1項前段、第301條第1項，刑
法第2條第1項前段、第349條第2項、修正前刑法第56條、第47條
、第41條第1項前段，罰金罰鍰提高標準條例第1條前段、修正前
罰金罰鍰提高標準條例第2條，現行法規所定貨幣單位折算新臺
幣條例第2條，判決如主文。
本案經檢察官葉乃瑋到庭執行職務
中    華    民    國    95    年    11    月    15    日
                  刑事第五庭    審判長法  官  楊惠芬
                                      法  官  楊麗文
                                      法  官  吳靜怡
以上正本證明與原本無異。
如不服本判決，應於送達後10日內向本院提出上訴狀（應附繕本
），上訴於臺灣高等法院。
中    華    民    國    95    年    11   月    16    日
                                      書記官  馮玉玲
附錄本案論罪科刑法條全文：
中華民國刑法第349條（普通贓物罪）
收受贓物者，處 3 年以下有期徒刑、拘役或 5 百元以下罰金。
搬運、寄藏、故買贓物或為牙保者，處 5 年以下有期徒刑、拘役或科或併
科 1 千元以下罰金。
因贓物變得之財物，以贓物論。


司法院資訊處製作；財團法人民間司法改革基金會備份。
